臺灣高等法院高雄分院刑事裁定　　　　100年度交抗字第298號
抗　告　人
即受處分人　潘珠英
上列抗告人因違反道路交通管理處罰條例聲明異議案件，不服臺
灣高雄地方法院中華民國100 年11月9 日裁定（100 年度交聲字
第2077號），提起抗告，本院裁定如下：
    主  文
抗告駁回。
    理  由
一、本件經本院審理結果，認第一審裁定認事、用法均無違誤，
    應予維持，並引用第一審裁定之理由及證據（如附件）。
二、抗告意旨略以：雖然對抗告人僅係幾百元錢損失，但身為國
    家之警察該以國家利益為優先，而不是一己之私，警察為了
    少許獎金，在來往的人車稀少的區○○○段去拖吊並無立即
    交通困擾的車子，其行為與社會上人們所唾棄的竊、搶何異
    ？合理的罰單可以引導人進入秩序，不公平的罰單會讓人產
    生仇恨的情緒，敵對警察，抗告人希望有當面陳述的機會，
    為此提起抗告。
三、按人行道係指為專供行人通行之騎樓、走廊，及劃設供行人
    行走之地面道路，與人行天橋及人行地下道。又橋樑、隧道
    、圓環、障礙物對面、鐵路平交道、人行道、行人穿越道、
    快車道等處，不得臨時停車。又設有禁止臨時停車標線處所
    不得臨時停車，此道路交通管理處罰條例第3 條第3 款及道
    路交通安全規則第111 條第1 項第1 款、第3 款分別定有明
    文；次按汽車駕駛人在禁止臨時停車處所停車者，處新台幣
    （下同）600 元以上1200元以下罰鍰，道路交通管理處罰條
    例第56條第1 項第1 款亦定有明文。
四、經查：抗告人於99年4 月8 日20時20分許，將車牌號碼YH-1
    765 號自用小客車停放於高雄市○○○路176 巷22號旁，介
    於禁止臨時停車之紅色實線與路旁圍牆間之行人道上，抗告
    人對於上情並不爭執，並有採證照片4 張在卷可稽（見原審
    卷第23頁）；且經原處分機關即交通部公路總局高雄區○○
    ○○○道路交通管理處罰條例第56條第1 項第1 款之規定，
    於100 年10月12日以高監自裁字第裁80－B00000000 號裁決
    書，裁處異議人罰鍰新臺幣900 元等情，亦有上開裁決書附
    卷可按( 見原審卷第6 頁) ，是上開之情至堪認定。
五、抗告人雖以上情為辯。然「人行道不得臨時停車」，為道路
    交通安全規則第111 條第1 項第1 款所明文規定，且道路交
    通管理處罰條例第3 條第3 款已規定：「人行道係指為專供
    行人通行之騎樓、走廊，及劃設供行人行走之地面道路，與
    人行天橋及人行地下道」，如前所述；從而，在人行道不得
    臨時停車，既為法律所明定，本不待乎主管機關繪製標誌標
    線或設置告示牌，抗告人考領汽車駕駛執照，對此規定應知
    之甚詳，自應遵守，為保障其他用路人之安全及權益，亦不
    得於該處停車。是本件抗告人將自小客車停放在人行道上，
    勢必將影響行人往來安全，依前開規定，抗告人本不應在該
    地點停車致影響行人通行，其僅為貪圖一己方便，任意停放
    車輛，違規事證明確，洵堪認定。抗告人所辯，非其違規之
    正當理由，自不得為據以為免責之事由。又本件抗告人上開
    違規之事件已甚明確，自無傳訊抗告人到庭陳述之必要，併
    此敘明。
六、綜上所述，抗告人有上開交通違規之行為，堪以認定。原處
    分機關依道路交通管理處罰條例第56條第1 項第1 款之規定
    ，裁處抗告人即受處分人罰鍰900 元，於法自無不合。從而
    ，原審駁回抗告人之異議，揆諸前揭規定，並無不當，本件
    抗告為無理由，應予駁回。
據上論結，應依道路交通案件處理辦法第25條，刑事訴訟法第41
2 條裁定如主文。
中    華    民    國  100     年    12    月    14    日
                 刑事第九庭     審判長法  官  莊秋桃
                                      法  官  范惠瑩
                                      法  官  田平安
以上正本與原本無異。
本件不得再抗告。
中    華    民    國  100     年    12    月    14    日
                                  書  記  官  馬蕙梅
臺灣高雄地方法院交通事件裁定       100年度交聲字第2077號
原處分機關  交通部公路總局高雄區監理所
異  議  人
即受處分人  潘珠英  女  民國○○年○月○○日生
                    身分證統一編號：Ｚ000000000號
                    住高雄市○○區○○路690號4樓之1
                    居高雄市○○區○○路215巷13弄29號
上列異議人即受處分人對於交通部公路總局高雄區監理所於民國
100 年10月12日所為之裁決處分（原處分案號：高監自裁字第裁
80-B00000000號），聲明異議，本院裁定如下：
    主  文
異議駁回。
    理  由
一、原處分意旨略以：異議人即受處分人潘珠英於民國99年4 月
    8 日20時20分許，將車牌號碼YH-1765 號自用小客車停放於
    高雄市○○○路176 巷22號旁之行人道，因違規在設有禁止
    臨時停車處所停車，經逕行舉發後，原處分機關裁處罰鍰新
    臺幣（下同）900 元等語。
二、聲明異議意旨略以：異議人即受處分人（下稱異議人）所有
    車牌號碼YH-1765 號自用小客車，停放在師大附近之小巷內
    ，該處雖是人行道，然係在破舊之公寓牆邊，地上有明顯之
    停車分隔，且係在夜間，並未妨害交通通行，詎原處分機關
    認定異議人在禁止臨時停車處所停車而裁罰鍰，所為處分顯
    屬不當，為此聲明異議，請求撤銷原處分等語。
三、按禁止臨時停車標線為紅色實線，設於路側，用以指示禁止
    臨時停車路段，道路交通標誌標線號誌設置規則第149 條第
    1 款第5 目、第169 條第1 項、第2 項分別定有明文。設有
    禁止臨時停車標線處所不得臨時停車，道路交通規則第111
    條第1 項第3 款亦規定明確。汽車駕駛人在禁止臨時停車處
    所停車者，處600 元以上1,200 元以下罰鍰，道路交通管理
    處罰條例第56條第1 項第1 款並明定罰則。上開禁止臨時停
    車線之設置目的，係為維護人車通行安全，考量設置路段之
    實際條件，確有禁止臨時停車之必要，乃設置紅色實線，用
    以指示禁止臨時停車路段，禁止駕駛人在該「路段」臨時停
    車，其範圍自應包括紅色實線內（左）、外（右）兩側全部
    道路，而無左右內外之分，主管機關交通部90年8 月13日（
    90）交路字第8745號函釋意旨足以參照。
四、又道路交通管理處罰條例第3 條第1 款規定，所謂「道路」
    包括公路、街道、巷衖、廣場、騎樓、走廊或其他「供公眾
    通行」之地方，既成道路因符合一定要件而成立公用地役關
    係者，所有權人對土地已無從自由使用收益。各別道路實際
    情形雖不盡相同，或無道路緣石、或緊鄰私有土地、水溝蓋
    等，不一而足，然既經設置紅色實線指示禁止臨時停車路段
    ，則不論在紅色實線內（左）側、外（右）側、供公眾通行
    所用之人行道，其位置如處於紅色實線所指示禁止臨時停車
    之「路段」，均屬不得禁止臨時停車處所，不因其地形、地
    貌、公有或私有而異其效力。至於禁止臨時停車標線之設置
    ，道路交通主管機關本得考量當地交通狀況、維持交通秩序
    、保障道路使用人往來便利與安全等目的，而有行政裁量之
    權限。於各該交通標線未經變更之前，凡參與交通之人，均
    有遵守之義務。如認禁止停車標線設置不當，應依法請求廢
    止或變更，不得自行認定禁止臨時停車之範圍。
五、查本件異議人於99年4 月8 日20時20分許，將車牌號碼YH-1
    765 號自用小客車停放於高雄市○○○路176 巷22號旁，介
    於禁止臨時停車之紅色實線與路旁圍牆間之行人道上，為異
    議人所自承，並有採證照片4 張在卷可稽（見本院卷第23頁
    ）。依上開採證照片所示，異議人所停車輛雖未跨越紅色實
    線，然所停位置即紅色實線與圍牆之間之行人道，緊鄰車道
    而屬道路交通管理處罰條例第3 條第1 款所定「供公眾通行
    之地方」，屬既成道路之範圍，不論位在禁止臨時停車標線
    之內側或外側，既經設置禁止臨時停車之紅色實線，即屬該
    標線所指示禁止臨時停車之「路段」，依道路交通規則第11
    1 條第1 項第3 款規定，均不得臨時停車。至車輛停放線，
    用以指示車輛駕駛人停放車輛之位置與範圍；本標線之線型
    為白實線，線寬十公分，為道路交通標誌標線號誌設置規則
    第190 條第1 項、第2 項前段所明定。異議人停放上開車輛
    之位置，既係在人行道，縱令該人行道上砌有橫向灰色地磚
    ，而將該人行道分成數格，然此顯與上揭車輛停放線之線型
    不同，故不得將該等橫向地磚視為車輛停放線。準此，異議
    人上揭所辯，尚無足取。異議人確有上開違規行為，實甚明
    確。
六、綜上所述，異議人確有在禁止臨時停車處所停車之違規行為
    ，從而，原處分機關依道路交通管理處罰條例第56第1 項第
    1 款之規定，裁處異議人罰鍰900 元，經核認事用法並無違
    誤，裁罰亦無不當，本件異議人之異議為無理由，應予駁回
    。
據上論斷，應依道路交通事件處理辦法第18條，裁定如主文。
中    華    民    國    100   年    11    月    9     日
                    交通法庭    法  官  葉文博
以上正本證明與原本無異。
如不服本裁定應於送達後5 日內向本院提出抗告狀。
中    華    民    國    100   年    11    月    9     日
                                書記官  呂美玲